# 请教陈版，融资租赁公司委托租赁会计处理

提问人：h 木之屋 时间：2016-01-15 20:10:57
背景 1 ：A公司是一个租赁公司，关联公司B将 400 万元资金委托给A公司进项融资租赁业务，相关的利息收入归B所有，A公司只获取手续费。该 400 万元的融资租赁业务下的融资租赁对象、资金用途、金额、期限和利率均由A公司自行确定。现A公司与C公司签订售后回租合同，A公司用其 400 万元向C采购资产并将其租赁给C公司，账面上对出租行为的会计处理如下： 借：长期应收款-C： 431 万贷：资产 400 万 待转交增值税 5 万 其他应付款-B 26万 问题：是否可认定为委托租赁，会计处理是否正确。相应的长期应收款是否需要计提损失，该损失是否税前可扣除。
背景 2 ：A公司是一个租赁公司，A公司向B采购资产租赁给C,A与B约定首付款由C支付，剩余款项按月支付，A采购B的设备长期应付款与A向C收取的长期应收款一致（除A向C收取的手续费外）。公司认定其为委托租赁，会计上处理如下： 借：长期应收款-C 480万 贷：应付账款-B 410万 待转交增值税 70 万 （省略资产过渡处理）
问题：是否可认定为委托租赁，会计处理是否正确。相应的长期应收款是否需要计提损失，该损失是否税前可扣除。

回答人：chenyiwei
“委托租赁”不是会计概念。对会计处理而言，关键在于认定A公司对承租人的收款权利是否独立于向委托方或供应商的付款义务，是否只有在收到款项后才有义务向B支付，A是否承担垫付资金的信用风险。即，应当运用《企业会计准则第 23 号——金融资产转移》
规定的金融资产终止确认原则，以及《企业会计准则第 22 号——金融工具确认和计量》规定的金融负债终止确认判断标准，分别考虑金融资产、金融负债是否满足终止确认条件。
如果金融资产（应收租赁款）不满足终止确认条件的，则A应对其计提坏帐准备。

提问人：h 木之屋 时间：2016-01-24 05:53:16
谢谢陈老师，还有一个问题想咨询下，租赁公司借款的利息支出报表中应如何列报？计入营业成本还是财务费用？现流需要做经营性还是做筹资活动？

回答人：chenyiwei
这个问题有争议，实务操作中可能并不统一，建议参考一些租赁公司公布的报表。我个人倾向于计入营业成本中的利息支出，支付利息的现金流量计入经营活动。